【裁判字號】    99,審訴,791
【裁判日期】    991217
【裁判案由】    違反毒品危害防制條例
【裁判全文】
臺灣新竹地方法院刑事宣示判決筆錄     99年度審訴字第791號
公  訴  人  臺灣新竹地方法院檢察署檢察官
被      告  廖順傑
被      告  劉俐妘
指定辯護人  本院公設辯護人周凱珍
上列被告等因違反毒品危害防制條例案件，經檢察官提起公訴（
99年度毒偵字第1627號、第1628號）後，聲請本院改依協商程序
而為判決，於中華民國99年12月17日下午5 時在本院刑事第十一
法庭宣示判決，出席職員如下：
                                      審判長法官  邱忠義
                                          書記官  劉依緹
                                          通  譯  邱立杰
法官起立朗讀判決主文、犯罪事實要旨、處罰條文，及告以上訴
限制、期間並提出上訴狀之法院，且諭知記載其內容：
一、主  文：
    廖順傑施用第一級毒品，累犯，處有期徒刑柒月。又施用第
    二級毒品，累犯，處有期徒刑肆月。應執行有期徒刑玖月。
    劉俐妘施用第一級毒品，累犯，處有期徒刑玖月。又施用第
    二級毒品，累犯，處有期徒刑肆月。應執行有期徒刑拾壹月
    。
二、犯罪事實要旨：
（一）廖順傑部分：
  １、廖順傑前曾(1)於民國93年間，因竊盜案件，經本院以94年
      度易緝字第36號判決判處有期徒刑7 月確定；(2)另於94年
      間，先後因竊盜案件、連續施用第一級毒品案件、連續施
      用第二級毒品案件，經本院以94年度易字第556 號、94年
      度訴字第20號及94年度竹簡字第645 號判決，分別判處有
      期徒刑1 年5 月、1 年及5 月確定；上開4 案嗣經本院以
      95年度聲字第456 號裁定應執行有期徒刑3 年2 月確定，
      再經本院以96年度聲減字第253 號裁定減刑並定應執行刑
      為有期徒刑1 年7 月確定，而於96年7 月16日縮刑期滿執
      行完畢。
  ２、廖順傑前(1)於92年間，因施用第一級毒品案件，經本院以
      92年度毒聲字第110 號裁定送觀察、勒戒，於92年2 月11
      日入所，因認無繼續施用毒品傾向，於92年3 月6 日釋放
      出所執行完畢，並經臺灣新竹地方法院檢察署檢察官以92
      年度毒偵字第246 號為不起訴處分確定；(2)另於94年間，
      因連續施用第一級毒品案件，經本院以94年度訴字第20號
      判決判處有期徒刑1 年確定；(3)又於94年間，因連續施用
      第二級毒品案件，經本院以94年度竹簡字第645 號判決判
      處有期徒刑5 月確定，其執行情形詳如上開（一）1.部分
      。
  ３、廖順傑不知警惕，於前開觀察勒戒處分執行完畢釋放後，
      「5 年內再犯」施用毒品案件，並經法院判處罪刑確定後
      ，(1)復基於施用第一級毒品海洛因的犯罪意思，於99年 9
      月16日晚上7 時許，在臺北市士林區某公廁內，以將海洛
      因加水注射至體內之方式，施用第一級毒品海洛因1 次；
      (2)另基於施用第二級毒品甲基安非他命的犯罪意思，於99
      年9 月15日某時許，在新竹市某處友人車上，以將甲基安
      非他命放入玻璃球燒烤吸食之方式，施用第二級毒品甲基
      安非他命1次。嗣於99年9月17日中午12時10分許，為警持
      法院之搜索票在田慶火位於新竹縣芎林鄉○○路369巷8號
      3 樓住處執行搜索時查獲，復經警採集其尿液送驗，結果
      呈安非他命、甲基安非他命、嗎啡、可待因陽性反應，始
      悉上情。
（二）劉俐妘部分：
  １、劉俐妘前曾(1)於95年間，因連續施用第一、二級毒品案件
      ，經本院以95年度訴字第234 號判決判處有期徒刑7 月、
      3 月，應執行有期徒刑9 月確定，嗣經本院以97年度聲減
      字第32號裁定減刑並定應執行刑為有期徒刑4 月確定；(2)
      又於95年間，因施用第一級毒品案件，經本院以95年度訴
      字第797 號判決判處有期徒刑8 月確定，嗣經本院以96年
      度聲減字第532 號裁定減為有期徒刑4 月確定；上開2 案
      接續執行後，於96年8 月14日縮短刑期假釋付保護管束出
      監，嗣假釋經撤銷，因減刑後無殘刑可執行，於97年4 月
      20日因免於執行而執行完畢。
  ２、劉俐妘前(1)於94年間，因連續施用第一級毒品案件，經本
      院以94年度毒聲字第33號裁定送觀察、勒戒，於94年7 月
      7 日入所，因認無繼續施用毒品傾向，於94年8 月3 日釋
      放出所執行完畢，並經臺灣新竹地方法院檢察署檢察官以
      94年度毒偵緝字第59號、94年度核退毒偵字第83號為不起
      訴處分確定；(2)另於95年間，因連續施用第一、二級毒品
      案件，經本院以95年度訴字第234 號判決判處有期徒刑 7
      月、3 月，應執行有期徒刑9 月確定，嗣經本院以97年度
      聲減字第32號裁定減刑並定應執行刑為有期徒刑4 月確定
      ；(3)又於95年間，因施用第一級毒品案件，經本院以95年
      度訴字第797 號判決判處有期徒刑8 月確定，嗣經本院以
      96年度聲減字第532 號裁定減為有期徒刑4 月確定，其執
      行情形詳如上開（二）1.部分。
  ３、劉俐妘不知警惕，於前開觀察勒戒處分執行完畢釋放後，
      「5 年內再犯」施用毒品案件，並經法院判處罪刑確定後
      ，(1)復基於施用第一級毒品海洛因的犯罪意思，於99年 9
      月16日晚上7 時許，在臺北市士林區某公廁內，以將海洛
      因加水注射至體內之方式，施用第一級毒品海洛因1 次；
      (2)另基於施用第二級毒品甲基安非他命的犯罪意思，於99
      年9 月15日某時許，在新竹市某處友人車上，以將甲基安
      非他命放入玻璃球燒烤吸食之方式，施用第二級毒品甲基
      安非他命1次。嗣於99年9月17日中午12時10分許，為警持
      法院之搜索票在田慶火位於新竹縣芎林鄉○○路369巷8號
      3 樓住處執行搜索時查獲，復經警採集其尿液送驗，結果
      呈安非他命、甲基安非他命、嗎啡、可待因陽性反應，始
      悉上情。
（三）案經新竹縣政府警察局竹東分局報告臺灣新竹地方法院檢
      察署檢察官偵查起訴。
三、處罰條文：
    毒品危害防制條例第10條第1 項、第2 項，刑法第11條前段
    、第47條第1 項、第51條第5 款。
四、協商判決除有刑事訴訟法第455 條之4 第1 項第1 款於本訊
    問程序終結前，被告撤銷協商合意或檢察官撤回協商聲請者
    ；第2 款被告協商之意思非出於自由意志者；第4 款被告所
    犯之罪非第455 條之2 第1 項所定得以協商判決者；第6 款
    被告有其他較重之裁判上一罪之犯罪事實者；第7 款法院認
    應諭知免刑或免訴、不受理者情形之一，及違反同條第2 項
    「法院應於協商合意範圍內為判決；法院為協商判決所科之
    刑，以宣告緩刑或2 年以下有期徒刑、拘役或罰金為限」之
    規定者外，檢察官與被告均不得上訴。
五、如有前項得上訴之情形，得自收受宣示判決筆錄送達之日起
    10日內，向本院提出上訴書狀，上訴於第二審法院。
中    華    民    國    99    年    12    月    17    日
                  刑事第九庭書  記  官        劉依緹
                            審判長法官        邱忠義
以上筆錄正本係照原本作成。
中    華    民    國    99    年    12    月    17    日
                            書  記  官        王思穎
附錄本案處罰實體法條全文：
毒品危害防制條例第10條第1 項、第2 項：
施用第一級毒品者，處6 月以上5 年以下有期徒刑。
施用第二級毒品者，處3 年以下有期徒刑。

司法院資訊處製作；財團法人民間司法改革基金會備份。
